# 一个关于合并财务报表时现金流量表抵销的问题

提问人：onlyforgalaxy 时间：2015-12-02 16:48:09
先说说情况吧。我公司A公司和B公司同属一个集团公司甲公司，A和B合资成立了C，A持股60%，B持股40%。A和B分别注资 120万， 80 万到C公司。问题来了，现在C公司由我公司控股，需要编制合并报表，在编制现金流量表时 120 注册资金的现金流量抵销了，但从集团角度 200 万都应该抵销。对于这种情况，我的问题是： 1 、我公司A公司在合并财务报表的现金流量表中按 120 万抵销，有没有问题？ 2 、B公司投入的 80 万由于B公司不做合并报表，是不会抵销的，但甲公司作为控股的集团公司会合并A公司和B公司的报表，在合并现金流量表中如何抵销？

回答人：chenyiwei
1 、A的合并现金流量表中不抵销C从B收到的 80 万元出资款，列报为“吸收投资收到的现金”——“其中：子公司吸收少数股东权益性投资收到的现金”。 2 、在甲公司的合并报表层面，应将B的“投资支付的现金”80万元与A的合并报表层面的“吸收投资收到的现金”——“其中：子公司吸收少数股东权益性投资收到的现金”80万元抵消。